【裁判字號】    91,交易,296
【裁判日期】    920102
【裁判案由】    過失傷害
【裁判全文】
臺灣板橋地方法院刑事判決                        九十一年度交易字第二九六號
    公；  訴  人  臺灣板橋地方法院檢察署檢察官
    被      告  甲○○  男  三.
    選任辯護人  辛武    律師
右列被告因過失傷害案件，經檢察官提起公訴（九十一年度偵字第八五八０號），本
院判決如左：
    主    文
甲○○從事業務之人，因業務上之過失傷害人，處有期徒刑伍月，如易科罰金，以參
佰元折算壹日。
    事    實
一、甲○○係擔任大南汽車股份有限公司（下稱大南公司）營業大客車之司機，為從
    事駕駛業務之人，於民國（下同）九十一年一月二十三日下午五時二十分許，駕
    駛車號ＡＦ－三四七號營業大客車，沿台北縣板橋市○○○路直行，行經館前東
    路與民族路口欲右轉民族路時，本應注意汽車行近行人穿越道前，應減速慢行，
    遇有行人穿越時，無論有無交通警察指揮或號誌指示，均應暫停讓行人先行通過
    之規定，而依當時情形又無不能注意情事，竟貿然駕車右轉民族路，而擦撞適在
    民族路上行人穿越道行走之行人乙○○，乙○○倒地後受有右肱骨頸骨骨折、右
    遠撓骨骨折、右臉、左膝、右足踝挫傷、胸部挫傷之普通傷害。
二、案經被害人乙○○訴由台北縣政府警察局移送臺灣板橋地方法院檢察署檢察官偵
    查起訴。
    理    由
一、訊據被告甲○○矢口否認有何過失傷害犯行，辯稱：告訴人是在伊車轉彎時跌倒
    ，倒在伊車右前方，伊認為伊沒有撞到告訴人，告訴人為何會跌倒伊不知何因，
    當時伊有看到伊車右前方有東西，所以伊有做煞車的動作云云。查：本件告訴人
    係行走在民族路上之行人穿越道時，突遭被告駕駛之車輛擦撞等情，業據告訴人
    乙○○於警訊中指述綦詳，並參酌卷附告訴人診斷證明書載其受有「右肱骨頸骨
    骨折、右遠撓骨骨折、右臉、左膝、右足踝挫傷、胸部挫傷」之傷勢以觀，可知
    上開傷勢斷不可能因告訴人行走不慎自行跌倒造成。再被告與告訴人雙方雖對告
    訴人倒地位置所述有異，但依被告在警訊時供承：「我當時自館前東路右轉民族
    路板橋往中和方向，當時萬女自民族路橫越馬路欲至對面，當我發現時我有緊急
    煞車．．．」等語（見偵卷第七頁），足認告訴人指述：「當我綠燈時即越過馬
    路，當我行至中央時，就被大南客運二六五號撞倒」乙節應屬實情。按汽車行近
    行人穿越道前，應減速慢行，遇有行人穿越時，無論有無交通警察指揮或號誌指
    示，均應暫停讓行人先行通過，道路交通安全規則第一百零三條定有明文。被告
    依當時情形並無不能注意之情事，竟疏未注意貿然右轉，以致在行人穿越道上撞
    及告訴人，有過失責任甚明。台北縣區車輛行車事故鑑定委員會亦同此見解，併
    此指明。又告訴人因本件車禍受有傷害，業據告訴人陳述綦詳，並有診斷證明書
    一件在卷可稽。是被告之過失行為，與告訴人受傷之間，有相當因果關係。本件
    事證明確，被告犯行洵堪認定。
二、按被告係以駕駛為業，業據其供承在卷，是核其所為，係犯刑法第二百八十四條
    第二項前段業務過失傷害罪。其行駛行人穿越道不依規定讓行人優先通行，因而
    致人受傷，應依道路交通管理處罰條例第八十六條第一項之規定加重其刑。爰審
    酌被告之過失程度、對告訴人造成之傷害，及迄未與告訴人等達成民事上和解賠
    償損害等一切情狀，量處如主文所示之刑，並諭知易科罰金之折算標準。
據上論斷，應依刑事訴訟法第二百九十九條第一項前段，刑法第二百八十四條第二項
前段、第四十一條第一項前段，道路交通管理處罰條例第八十六條第一項、罰金罰鍰
提高標準條例第一條前段，第二條，判決如主文。
本案經檢察官李海龍到庭執行職務。
中    華    民    國      九十二      年      一      月      二       日
                                      臺灣板橋地方法院交通法庭
                                            法  官  古  秋  菊
右正本證明與原本無異。
如不服本判決，應於判決送達後十日內，向本院提出上訴狀。
                                            書記官  蕭  詩  穎
中    華    民    國      九十二      年      一      月      二        日
附錄本案論罪科刑法條全文：
中華民國刑法第二百八十四條
 (過失傷害罪)
因過失傷害人者，處六月以下有期徒刑、拘役或五百元以下罰金，致重傷
者，處一年以下有期徒刑、拘役或五百元以下罰金。
從事業務之人，因業務上之過失傷害人者，處一年以下有期徒刑、拘役或
一千元以下罰金，致重傷者，處三年以下有期徒刑、拘役或二千元以下罰
金。


司法院資訊處製作；財團法人民間司法改革基金會備份。
